臺北高等行政法院裁定
　　　　　　　　　　　　　　　　　　95年度再字第73號
再審原告　　家豐建設股份有限公司
代　表　人　甲○○
再審被告　　臺北市稅捐稽徵處
代　表　人　乙○○處長）住同.
上列當事人間因地價稅事件，再審原告對本院中華民國90年12月
28日90年度訴字第3811號判決，提起再審之訴，本院裁定如下：
    主　文
再審之訴駁回。
再審訴訟費用由再審原告負擔。
    理　由
一、按「再審之訴應於30日之不變期間內提起。」「前項期間自
    判決確定時起算。但再審之理由知悉在後者，自知悉時起算
    」為行政訴訟法第276 條第1 項、第2 項所明定。
二、本件再審原告因87年度地價稅事件，不服本院90年度訴字第
    3811號確定判決，以其有行政訴訟法第273 條第1 項第1 款
    適用法規顯有錯誤之事由，提起再審之訴。經查，再審原告
    主張其於民國（下同）95年6 月1 日收受再審被告就同筆土
    地91年度地價稅重核之北市稽法乙字第09590320800 號復查
    決定書，略指系爭土地坡度超過百分之30以上，為依法不能
    建築之土地，業經台北市政府都市發展局（下稱都發局）會
    同有關單位作成決議，遂將同筆土地91年度地價稅予以改課
    田賦。再審原告始知上開確定判決依都發局86年4 月14日北
    市都二字第8620577900號函復意旨，遽予認定系爭土地為可
    建築用地，顯然疏未由都發局會同相關單位勘查認定，而有
    消極不適用土地稅法第22條第1 項但書第4 款規定之違誤，
    故於法定之30日期間內在95年6 月29日向本院提起再審之訴
    云云。惟查，上開再審被告95年北市稽法乙字第0959032080
    0 號復查決定書係遵照本院94年5 月24日93年度訴字第2490
    號確定判決之意旨所為，而該判決就91年度同筆土地地價稅
    處分，已指明前述再審原告引為本件再審事由之爭點，此有
    該判決電子檔列印本附卷可憑，而該判決早於94 年6月27日
    確定，此亦有該電腦查詢結果在卷足稽。亦即，就此再審原
    告主張為再審之事由，再審原告最遲於94年6 月間即已知悉
    ，乃其迄95年6 月29日始提起本件再審之訴，亦有本院加蓋
    於訴狀上收文戳記所載日期可考，顯已逾越上開法定不變期
    間，應逕認本件再審之訴因逾期不合法而予駁回。
三、依行政訴訟法第278條第1項、第104條、民事訴訟法第95條
    、第78條，裁定如主文。
中　　華　　民　　國　　96　　年　　6 　　月　  29　  日
                         第四庭審判長法  官　侯  東  昇
                                     法  官　陳  秀  
                                   　法  官　李　玉　卿
上為正本係照原本作成。
如不服本裁定，應於送達後10日內向本院提出抗告狀（須按他造
人數附繕本）。
中　　華　　民　　國　　96　　年　　6     月　  29    日
           　　　　　　　　　　　　　書記官  楊  怡  芳
